---
title: "Домашнее задание по Эконометрике"
output: html_document
lang: russian
---




###шаг первый: Загрузка данных из файла и Активация пакетов.
```{r, message=FALSE, warning=FALSE}
library("checkpoint")
checkpoint("2015-04-22")
library("haven")
library("dplyr")
library("pander")
library("memisc")
library("psych")
library("ggplot2")
library("lmtest")
library("plm")
data <- read_sav("r22i_os25a.sav")
relevant_data <- data[,c("rj13.2","rh6","rh5","r_diplom","rj6.2","rm1","rm2")]
```

переменные, которые я выбрал: Индекс массы тела (BMI) и Среднее число еженедельных рабочих часов (rj6.2) . 

Индекс массы тела я рассчитал используя вес и рост (rm1 , rm2) используя формулу    $BMI = \frac{вес}{рост^2}$

Я выбрал эти переменные, так как считают, что они связаны с заработной платы среднего человека.

**Индекс массы тела**

* наивный прогноз: Люди, которые в хорошей физической форме, более продуктивны.
* реалистичный прогноз: Люди с более высокой заработной платой могут позволить себе лучшую еду в больших количествах.

думаю, что мы получим положительную корреляцию между заработной платой и Индексом массы тела 

**Среднее число еженедельных рабочих часов**

* наивный прогноз: Люди, которые работают больше часов в неделю зарабатывать больше .
* реалистичный прогноз: Люди, которые получают большие зарплаты менее мотивированы работать сверхурочно

думаю, что мы получим отрицательную корреляцию между заработной платой и числом еженедельных рабочих часов

###шаг второй: Очистка и обработка данных.
```{r, message=FALSE, warning=FALSE}
ves <- relevant_data$rm1
rost <- relevant_data$rm2 / 100
relevant_data <- mutate(relevant_data , bmi = ves / rost^2 )
relevant_data <- relevant_data[,-c(6,7)]



relevant_data <- relevant_data[relevant_data$bmi > 5 & relevant_data$bmi < 100 &  relevant_data$rj13.2 > 0 & relevant_data$rj6.2 < 168, ]
remove <- c(99999997,99999998,99999999)
relevant_data <- relevant_data[!relevant_data$rj13.2 %in% remove & !relevant_data$r_diplom %in% remove ,]
relevant_data$r_diplom <- factor(relevant_data$r_diplom)
levels(relevant_data$r_diplom) <- c(1,1,1,2,3,4)


relevant_data$rh5 <- factor(relevant_data$rh5)
levels(relevant_data$rh5) <- c("Male","Female")
relevant_data$rh6 <- 2013 -  relevant_data$rh6



colnames(relevant_data) <- c("Wages","Age","Sex","Education","Weekly_Working_Hours","BMI")
relevant_data$No_Education <- as.integer(relevant_data$Education == 1)
relevant_data$No_Education <- as.factor(relevant_data$No_Education)
relevant_data$Basic_education <- as.integer(relevant_data$Education == 2)
relevant_data$Basic_education <- as.factor(relevant_data$Basic_education)
relevant_data$Professional_education <- as.integer(relevant_data$Education == 3)
relevant_data$Professional_education <- as.factor(relevant_data$Professional_education)
relevant_data$Higher_education <- as.integer(relevant_data$Education == 4)
relevant_data$Higher_education <- as.factor(relevant_data$Higher_education)
```

###шаг третий:Таблица
```{r, message=FALSE, warning=FALSE,results='asis',}
temp1 <- describe(relevant_data)[,4]
temp1 <-round(temp1 ,digits = 3)
temp1[1] <- paste("s.d.:",temp1[1],sep = "")
temp2 <- rbind(summary(relevant_data),temp1)
row.names(temp2) <- NULL
pandoc.table(temp2, split.table = Inf)
```
*$\ast$ оригинальная переменныя Education из которой мы получили 4 фиктивных переменных была оставлина нарочно*




###шаг четвертый: Гистограммы дохода и возраста
```{r, message=FALSE, warning=FALSE,results='asis',}

hist(relevant_data$Wages,main = "Wages Histogram" , xlab = "Wages")

hist(relevant_data$Age , main = "Age Histogram" , xlab = "Age")
```


###шаг пятый: простая линейная регрессия 
```{r, message=FALSE, warning=FALSE,results='asis',}
model1 <- lm(data = relevant_data,Wages~Age+Sex+Basic_education+Professional_education+Higher_education+BMI+Weekly_Working_Hours)
pandoc.table(coeftest(model1),split.table = Inf)
```

Индекс массы тела и Среднее число еженедельных рабочих часов оказались **значимыми** на 5% уровне значимости.
мой прогноз о влияние Среднего числа еженедельных рабочих часов оказался **ошибочным** (корреляция положительная)

**все переменные значимыми на 5% уровне значимости**

###шаг шестой: линейная регрессия с робастными ошибками
```{r, message=FALSE, warning=FALSE,results='asis',}
pandoc.table(coeftest(model1,vcov. = vcovHC(model1)),split.table = Inf)

```
никаких изменений в значимости переменных на 5% уровне значимости

**все переменные значимыми на 5% уровне значимости**



P.S. извините заранее за орфографические ошибоки. (я покинул Россию 20 лет назад)